臺灣臺北地方法院交通事件裁定　　　　　　　　 九十二年度交聲字第一五六九號
　　異議人即　甲○○
　　受處分人
右列異議人即受處分人因違反道路交通管理處罰條例事件，對於臺北市交通事件裁決
所中華民國九十二年十二月十七日所為之處分（原處分案號：北市裁三字第裁二二－
Ｚ00000000號），聲明異議，本院裁定如左：
    主　　文
異議之聲明駁回。
    理　　由
一、異議人即受處分人甲○○聲明異議意旨略以：本人只是車子的右側車輪壓過白線
    ，並非行駛路肩，且該段路肩很窄，根本無法容納一輛車子。警員攔下之後，告
    知本人違規行駛路肩，並開紅單，本人因不服而不簽名，警員竟自己填寫本人肢
    障無法簽名等語。
二、按路肩指設於車道之外側，路面邊線與護欄或邊溝間之部分。又汽車行駛於高速
    公路，不得在路肩上行駛，高速公路交通管制規則第二條第十四款、第九條第一
    項第二款規定甚明。次按汽車行駛於高速公路或設站管制之道路，而不遵管制之
    規定者，處汽車駕駛人新臺幣三千元以上六千元以下罰鍰，並記違規點數一點，
    道路交通管理處罰條例第三十三條第一項、同條例第六十三條第一項第一款定有
    明文。
三、經查：
(一)原處分機關臺北市交通事件裁決所裁決意旨以：本件受處分人甲○○駕駛車號六
    Ｄ－五二五營業小客車，於民國九十二年十一月二十一日十時四十五分許，在國
    一公路五股匝道處因「行駛外側路肩（單車道匝道）」違規，經警當場攔停掣單
    舉發，其於應到案日期前提出申訴，經函請舉發機關內政部警政署國道公路警察
    局第一警察隊調查結果，仍認其有該違規行為，乃依違反道路交通管理處罰條例
    第三十三條第一項規定裁處其罰鍰新臺幣三千元，並依同條例第六十三條第一項
    第一款規定記違規點數一點。
(二)異議人雖坦承有於前揭時、地遭內政部警政署國道公路警察局第一警察隊汐止分
    隊警員莊鎮馨、林清文攔停之事實，然否認有行駛路肩之情事；經原處分機關函
    請舉發機關內政部警政署國道公路警察局第一警察隊調查結果，以本案係執勤隊
    員現場目睹該車未依規定依序行駛而違規後，當場攔停舉發，此有內政部警政署
    國道公路警察局第一警察隊九十二年十二月十日公警國一交訴字第０九二０００
    四四一一號函在卷可按，衡情異議人倘非確有駕車違規行駛於出口匝之於路肩違
    規行為，警員豈有不顧車流，特意攔停至路旁予以舉發之可能，況警員掣單舉發
    違反道路交通管理處罰條例所列之違規事實，本質上為行政處分，係公務員基於
    職務上權力，依法就特定之具體事件所為具有公法上效果之單方行政行為，基於
    公務員為公法上行為掣單舉發具有公信力之原則，該行政處分當可被推定為真正
    ，其據以依法處分之事實認定亦為真正無誤，本此公信原則，乃立法者賦予行政
    機關制定違反道路交通事件統一裁罰基準及處理細則，使勤務警員得當機處分（
    如該細則第二十三條）以達其維護交通秩序、安全之行政目的。本件既無任何證
    據足資證明警員有捏造事實違法取締之情事，則執勤警員本其維護交通秩序、安
    全職責所為之舉發，自應受到合法、正確之推定，此由異議人亦不否認有駕車偏
    離至路肩之情形，更堪認定警員舉發並無誤認之情事，本院因認異議人辯稱並無
    行駛路肩云云，顯無足採。
(三)另依違反道路交通管理事件統一裁罰基準及處理細則第十一條第一項第一款規定
    ，當場舉發者，應將違反道路交通管理事件通知單填記後交付該行為人簽名或蓋
    章收受之，拒絕簽章者，並記明其事由，視為已收受該通知單。本件異議人既因
    不服舉發而拒不簽名，則警員記明異議人肢障無法簽名等語，依上開法令規定，
    仍視為已收受。
四、綜上所述，異議人所有之前揭車號汽車確有在高速公路「行駛外側路肩（單車道
    匝道）」之違規行為，原處分機關依前揭道路交通管理處罰條例第三十三條第一
    項裁處其罰鍰新臺幣三千元，並依同條例第六十三條第一項第一款規定記違規點
    數一點，核無違誤，其異議之聲明為無理由，應予駁回。
據上論斷，應依道路交通案件處理辦法第十九條裁定如主文。
中     華       民      國    九十三    年      一      月      五      日
                                    臺灣臺北地方法院交通法庭
                                        法  官  朱夢蘋
右正本證明與原本無異。
如不服本裁定，應於裁定送達後五日內向本院提出抗告狀。
                                        書記官  周小玲
中　　　華　　　民　　　國　　九十三　　年　　　一　　　月　　　八　　　日
